【裁判字號】    98,抗,1166
【裁判日期】    981123
【裁判案由】    聲請撤銷緩刑
【裁判全文】
臺灣高等法院刑事裁定                  98年度抗字第1166號
抗  告  人  甲○○
上列抗告人因聲請撤銷緩刑案件，不服臺灣板橋地方法院中華民
國98年9月28日所為撤銷緩刑之裁定（98年度撤緩更字第3號），
提起抗告，本院裁定如下：
    主  文
抗告駁回。
    理  由
一、原裁定略以：抗告人即受刑人甲○○前於民國94年間，因故
    取得其友人吳秉祈申辦之國泰世華銀行多功能財富晶片卡（
    具信用卡功能），意圖為自己不法之所有，偽造其署名，擅
    自持以刷卡消費，向特約商店詐取財物，或利用自動櫃員機
    預借現金，足生損害於吳秉祈及國泰世華銀行，所犯刑法行
    使偽造私文書、詐欺取財、不正利用自動付款設備詐欺等罪
    ，經臺灣臺中地方法院以96年度訴緝字第428號判決判處有
    期徒刑6月，如易科罰金，以銀元300元即新臺幣900元折算1
    日，減為有期徒刑3月，如易科罰金，以銀元300元即新臺幣
    900元折算1日，於96年11月5日確定，有前開案件宣示判決
    筆錄、本院被告前案紀錄表各1件附卷可資佐證。而受刑人
    於緩刑期間內，復於97年7月17日前某日，將其向威寶電信
    股份有限公司申辦之行動電話門號0000000000號通話晶片卡
    ，交付某真實姓名年籍不詳、綽號「小陳」之成年男子，以
    此方式，幫助「小陳」與所屬詐欺集團成員遂行詐欺取財之
    犯罪行為，向被害人黃美菊詐得新臺幣3000元，所犯幫助詐
    欺取財罪，經臺灣臺中地方法院以98年度簡字第19號判決判
    處拘役50日，如易科罰金，以新臺幣1000元折算1日確定，
    亦有上開判決書在卷足稽。茲以受刑人前因行使偽造私文書
    、詐欺取財、不正利用自動付款設備詐欺等案件，受緩刑之
    宣告，本應謹慎行事，而行動電話門號為一般民眾所得申請
    使用，其申辦並無特殊限制，若有向他人蒐集門號者，依通
    常社會經驗，當就其是否為合法用途存疑，且近來以人頭電
    話作為詐欺取財之犯罪工具，迭有所聞，此經傳播媒體廣為
    宣導週知，依受刑人之年齡、社會經歷、智識程度，對於犯
    罪集團或不法份子利用他人行動電話門號實行詐欺或其他財
    產犯罪，掩飾真實身分，規避司法偵查，有所預見，仍將個
    人行動電話門號交付，供不法份子利用為詐欺犯罪之工具，
    非僅增加司法機關犯罪偵查之困難程度，更助長詐欺犯罪之
    風氣，其守法觀念之欠缺，顯未因前所受刑之科處，獲得矯
    正，於緩刑期間內，仍未知警惕，任意提供個人行動電話門
    號作為詐欺犯罪之工具，漠視他人財產權益，足認原宣告之
    緩刑難收其預期效果，而有執行刑罰之必要。爰依刑法第75
    條之1第1項第2款規定，裁定撤銷受刑人前揭緩刑之宣告等
    語。
二、抗告意旨則謂：關於申辦電話幫助詐欺一事，抗告人實感後
    悔，因知自己還有緩刑，平常謹慎行事，奉公守法，並無故
    意之行為，懇求法官重新考量；且抗告人現有正當工作，又
    獨自扶養2名子女，不能服刑，而易科罰金5萬元將使生活陷
    入困境，懇請不要撤銷緩刑云云。
三、經查：
  (一)按受緩刑之宣告而於緩刑期內因故意犯他罪，而在緩刑期內
    受得易科罰金之有期徒刑、拘役或罰金之宣告確定，足認原
    宣告之緩刑難收其預期效果，而有執行刑罰之必要者，得撤
    銷其宣告，此為刑法第75條之1第1項第2 款所明定。又緩刑
    宣告是否得撤銷，除須符合刑法第75條之1第1項各款之要件
    外，該條並採裁量撤銷主義，賦予法院撤銷與否之權限，特
    於第1項規定實質要件為「足認原宣告之緩刑難收其預期效
    果，而有執行刑罰之必要」，供作審認之標準。亦即於上揭
    「得」撤銷緩刑之情形，法官應依職權本於合目的性之裁量
    ，妥適審酌被告所犯前後數罪間，關於法益侵害之性質、再
    犯之原因、違反法規範之情節是否重大、被告主觀犯意所顯
    現之惡性及其反社會性等情，是否已使前案原為促使惡性輕
    微之被告或偶發犯、初犯改過自新而宣告之緩刑，已難收其
    實效而定。
  (二)觀諸臺灣臺中地方法院98年度簡字第19號判決書及本院被告
    前案紀錄表所載，抗告人確係於緩刑期內有不確定故意之犯
    意犯上開幫助詐欺取財之罪，並經臺灣臺中地方法院判處徒
    刑確定在案。則依上開規定，其所為即已符合「緩刑期內因
    故意犯他罪，而在緩刑期內受得易科罰金之有期徒刑、拘役
    或罰金之宣告確定」法定要件；再稽之其於97年4 月間某日
    在臺中市○○路之某行動電話維修行，向威寶電信股份有限
    公司申辦門號0000000000號行動電話後，未久即於同年7 月
    17日前之某日，在臺中市某處，將上開行動電話晶片卡交付
    他人使用，其有幫助詐騙集團之意圖亦徵明顯，已難謂其有
    檢束行為之情狀，原緩刑之宣告對抗告人顯難收預期之效果
    ，原裁定依法撤銷其緩刑宣告於法即無不合。至於抗告人另
    稱有子女要扶養、易科罰金將使生活陷入困頓云云，核均與
    上開緩刑宣告應否撤銷之法律上判斷無關，尚不足為有利於
    抗告人之論據。是本件抗告人指摘原裁定不當，為無理由，
    應予駁回。
據上論斷，依刑事訴訟法第412條，裁定如主文。
中    華    民    國    98    年    11    月    23    日
                  刑事第二十一庭審判長法  官  蔡聰明
                                      法  官  楊力進
                                      法  官  許永煌
以上正本證明與原本無異。
不得再抗告。
                                      書記官  江采廷
中    華    民    國    98    年    11    月    25    日


司法院資訊處製作；財團法人民間司法改革基金會備份。
